Inventaris van het Archief van de Raad voor Werk en Inkomen, (2000) 2001-2012
Nationaal Archief, Den Haag
- Stukken naar inhoud beschreven, B
  - Taak, B.2
    - Onderzoek en analyse, B.2.1
      - Onderzoek door Research voor Beleid, 2003-2012; 337-357; 13 pakken, 3 omslagen en 5 stukken
        - Rapport 'Focus op de handreikingen; onderzoek naar bereik en gebruik van de handreikingen van de RWI' 2007, 345; pak
        - Rapport 'Arbeidsmarktanalyse 2008' 2007-2008, 346; omslag
        - Omnibusenquête onder gemeenten 2008 2008-2009, 347; pak
        - Rapport 'Arbeidsmarktanalyse 2009' 2008-2009, 348; pak
        - Rapport 'Het verhaal van de klant; mogelijkheden voor zelfsturing bij re-integratie' 2008-2009, 349; pak
        - Rapport 'Naar de methodische diagnose; een onderzoek naar de werking van diagnose-instrumenten bij re-integratie' 2008-2009, 350; pak
        - Rapport 'Aan de slag met loonwaardemeting; inventarisatie van methoden om loonwaarde te meten' 2009, 351; pak
        - Rapport 'Naar de methodische diagnose; een onderzoek naar de werking van diagnose-instrumenten bij re-integratie' 2009, 352; stuk
        - Project Vacaturemeter 2009-2010, 353; omslag
        - Arbeidsmarktanalyse 2010 en Arbeidsmarktanalyse 2011 2009-2011, 354; pak
        - Omnibusenquête onder gemeenten 2010 2009-2011, 355; pak
        - Rapport 'State of the art; arbeidsmarktinformatiebronnen' 2010-2011, 356; omslag
        - Rapport 'Arbeidsmarktinformatiebronnen; de inhoud, kwaliteit en bruikbaarheid op regionaal niveau van arbeidsmarktinformatiebronnen' 2012, 357; stuk
      - Overeenkomsten met verschillende bedrijven en organisaties inzake het uitvoeren van kleine expertise opdrachten op het gebied van arbeidsmarkt en arbeidsverhoudingen, 2005-2011; 358-359; 1 pak en 1 omslag
        - 2005-2007, 358; pak
        - 2008-2011, 359; omslag
      - Onderzoek door CentERdata, 2008-2010; 360-361; 2 pakken
        - Arbeidsmarktenquête 2008 2008, 360; pak
        - Arbeidsmarktenquête 2009 en Arbeidsmarktenquête 2010 2009-2010, 361; pak
      - Onderzoek door ECORYS Nederland BV, 2008-2010; 362-364; 3 stukken
        - Rapport 'Hoe werken sectorfondsen?' 2008, 362; stuk
        - Rapport 'Arbeid en zorg op de werkvloer; onderzoek naar arrangementen voor ouders en mantelzorgers: knelpunten en mogelijkheden' 2009, 363; stuk
        - Rapport 'Onderweg naar morgen; arbeidsmarktbeleid van de gemeenten en sociale partners samen' 2010, 364; stuk
      - Het verlenen van medewerking door de Stichting LIBER aan het Project Onderwijs-Arbeidsmarkt van het Researchcentrum voor Onderwijs en Arbeidsmarkt voor de jaren 2008 en 2009 en 2010, 2008-2011; 365; pak
      - Rapport 'Scholing in crisistijd; ervaringen van bedrijven met werktijdverkorting, deeltijd-WW of VWNW', onderzoek door Consult BV, 2009; 366; pak
      - Het verlenen van een opdracht aan verschillende organisaties tot het maken van een nota over werkende armen ten behoeve van de discussiebijeenkomst op 11 mei, 2010; 367; omslag
      - Het verlenen van medewerking door verschillende organisaties aan onderzoeksactiviteiten op het gebied van re-integratie, 2010-2011; 368; omslag
    - Subsidies en bestuurlijk overleg, B.2.2
      - Vergaderstukken van het Bestuurlijk Overleg van de Raad voor Werk en Inkomen met verschillende organisaties, 2002-2011; 369-371; 3 pakken
        - De Landelijke Cliëntenraad 2002-2011, 369; pak
        - Het Ministerie van Sociale Zaken en Werkgelegenheid 2002-2011, 370; pak
        - Het Uitvoeringsinstituut Werknemersverzekeringen 2007-2011, 371; pak
      - Het verkrijgen van subsidie van de minister van Sociale Zaken en Werkgelegenheid ten behoeve van de opzet en begroting van een gemeentelijk meldpunt aanbestedingen en gunningen ter bevordering van de transparantie op de markt van re-integratie, 2004; 372; omslag
    - Commissies en overleggroepen, B.2.3
      - Vergaderstukken van de Commissie Arbeidsmarkt van de Raad voor Werk en Inkomen, 2004-2005; 373; pak
      - Vergaderingen van de Overleggroep Jeugdwerkloosheid, 2005; 374; omslag
        Nota bene: RWI heeft het secretariaat van deze werkgroep.
      - Vergaderstukken van de Commissie Re-integratiemarkt van de Raad voor Werk en Inkomen, 2005; 375; pak
- Gedeponeerd archief, C
  - Commissie Voorbereiding Raad voor Werk en Inkomen, C.1
    Nota bene: De commissie verricht werkzaamheden die noodzakelijk zijn ter voorbereiding van de totstandkoming van de Raad voor Werk en Inkomen
    - Rapporten uitgebracht door Cap Gemini Ernst & Young en Boomsma Advies, in opdracht van de Commissie Voorbereiding Raad voor Werk en Inkomen, 2000; 376-377; 2 stukken
      - Rapport getiteld 'De Raad voor Werk en Inkomen' (Taken en formatie per 1 januari 2002) 2000, 376; stuk
      - Rapport getiteld 'Vleugels voor de Raad voor Werk en Inkomen' (Voor een vliegende start...) 2000, 377; stuk
    - Correspondentie over de organisatie en de werkzaamheden van de Commissie Voorbereiding Raad voor Werk en Inkomen, 2000-2001; 378; pak
    - Notulen van de vergaderingen van de Commissie Voorbereiding Raad voor Werk en Inkomen, 2000-2001; 379; pak
    - Vergaderstukken van de Commissie Voorbereiding Raad voor Werk en Inkomen, 2000-2001; 380-382; 3 pakken
      - 2000 okt. - dec, 380; pak
      - 2001 feb. - aug, 381; pak
      - 2001 okt. - dec, 382; pak
    - Rapport inzake het goedgekeurde jaarbericht 2000 van de Commissie Voorbereiding Raad voor Werk en Inkomen, 2002; 383; stuk
- Digitale dragers, D
  - CD-R behorende bij inventarisnummer 144, 384
  - CD-ROM behorende bij inventarisnummer 104, 385
  - CD-ROM behorende bij inventarisnummer 208, 386
  - CD-ROM behorende bij inventarisnummer 208, 387